臺灣高雄地方法院刑事判決　　　　　　　 96年度易字第284號
公　訴　人　臺灣高雄地方法院檢察署檢察官
被　　　告　乙○○
　　　　　　　　　　(另案
上列被告因竊盜案件，經檢察官聲請以簡易判決處刑（95年度偵
字第22533 號），本院認不宜以簡易判決處刑，改依通常程序審
理，被告為有罪之陳述，本院適用簡式審判程序，判決如下：
    主  文
乙○○犯攜帶兇器竊盜電線，累犯，處有期徒刑捌月。扣案之鐵
剪、鐮刀各壹支，手套壹副，均沒收。
    事  實
一、乙○○於民國95年8 月30日3 時許，意圖為自己不法之所有
    ，手戴手套，持其所有之鐵絲剪1 支，剪斷為台灣電力股份
    有限公司（下簡稱台電公司）所有，位於高雄縣美濃鎮高美
    大橋橋下電線桿（小龜山高分9 右6 右22左9） 之電纜線，
    總長共75公尺，重共22公斤，價值約新台幣 (下同)6,192元
    ，得手後將之載至高雄縣美濃溪溪邊，以其所有之鐮刀將電
    攬線塑膠皮削掉，而將電纜線藏於路旁，本擬至同日中午時
    再前來取走供變賣。嗣於同日13時許，乙○○駕駛非其所有
    車號P4-3971 號之自用小客車前往上開藏置處，為警發現形
    跡可疑，尾隨其駕車至高雄縣內門鄉永富村安興巷19號前，
    欲待其下車即加以盤問，乙○○見警察在前，隨即倒車逃逸
    ，惟不慎撞及路旁護牆，致車輪掉入水溝內無法行駛，乙○
    ○即下車往路旁草叢處逃逸，然仍遭警逮獲而悉上情，並扣
    得其所有之供本件犯罪用之鐵剪、鐮刀各1 支及手套1 副，
    及其所竊得之台電公司電纜線 (已返還該公司)。
二、案經屏東縣警察局里港分局報告台灣高雄地方法院檢察署檢
    察官偵查起訴。
    理  由
一、本件被告乙○○所犯為死刑、無期徒刑或最輕本刑為3 年以
    上有期徒刑以外之罪，其於準備程序中就被訴事實為有罪之
    陳述，經法官告知簡式審判程序之旨，並聽取公訴人及被告
    之意見後，依刑事訴訟法第273 條之1 第1 項規定，裁定由
    受命法官獨任進行簡式審判程序，合先敘明。
二、上揭犯罪事實，業據被告於警詢及本院審理中坦承不諱，此
    與證人即台灣電力公司職員朱富雄於警詢中證述之情節，互
    核相符，並有扣押筆錄、扣押物品目錄表各1 份、贓物認領
    保管單、照片7 幀附卷可稽，此外，並有被告竊盜所用之鐵
    剪、鐮刀各1 支、手套1 副扣案可佐，堪認被告自白核與事
    實相符，其犯行事證明確，應依法論科。
三、按刑法第321 條第1 項第3 款之攜帶兇器竊盜罪，係以行為
    人攜帶兇器竊盜為其加重條件，此所謂之兇器，其種類並無
    限制，凡客觀上足以對人之生命、身體、安全構成威脅，具
    有危險性之兇器均屬之，且祇須行竊時攜帶此種具有危險性
    之兇器為已足，並不以攜帶之初有行兇之意圖為必要（最高
    法院79年台上字第5253號判例可資參照）。查扣案之鐵剪、
    鐮刀等物均為金屬材質，質地或係鋒利，或係堅硬，客觀上
    若持以攻擊他人，顯足以對人之生命、身體及安全構成威脅
    ，此有扣案上開工具照片在卷足憑 (見偵字卷第36頁)， 自
    屬兇器無訛。又臺電公司為應一般需用供給電能之電業經營
    者，其所架設之電纜線，係供傳輸電力之用，應屬電業法所
    規範之「電線」無訛。核被告竊盜臺電公司電纜線之行為，
    係違反電業法第105 條規定，應依刑法第321 條第1 項第3
    款攜帶兇器竊盜罪從重處斷。公訴意旨認被告所為，係犯刑
    法第321 條第1 項第3 款攜帶兇器竊盜罪嫌，尚有未洽，然
    其基本事實既屬同一，爰變更起訴法條。
四、被告前因違反毒品危害防制條例案件，經臺灣高雄地方法院
    以90年度訴字第2629 號 判處有期徒刑1 年確定，於民國95
    年5 月5 日執行期滿，此有臺灣高等法院被告前案紀錄表附
    卷可稽，其於有期徒刑執行完畢後，5 年以內故意再犯本件
    有期徒刑以上之罪，為累犯，均應依刑法第47條第1 項規定
    加重其刑。爰審酌被告正值青壯之年，不思以正途獲取財物
    ，率爾竊取台電公司之電纜線，非僅侵害該公司財產權，並
    影響正常供電，惟念其於犯後尚知供承犯行，態度尚佳，並
    考量其犯罪之動機、手段、所生危害，及所竊之電纜線已返
    還台電公司等一切情狀，量處如主文所示之刑，以資懲儆。
五、末以，扣案之鐵剪、鐮刀各1 支，手套1 副，係供其行竊所
    用之物，為被告所有，業經其供承在卷 (見偵字卷第12頁)
    ，應依刑法第38條第1 項第2 款規定，宣告沒收之。至於起
    訴書所載未扣案鐵條2 支，並無證據證明與本件犯罪有關，
    且已遭被告丟棄而不存在；另其所駕駛之小客車，並非其所
    有，均不為沒收之宣告。
據上論斷，應依刑事訴訟法第452 條、第273 條之1 第1 項、第
299 條第1 項前段、第300 條，電業法第105 條，刑法第11條前
段、第321 條第1 項第3 款、第47條第1 項、第38條第1 項第2
款，判決如主文。
本案經檢察官甲○○到庭執行職務。
中　　華　　民　　國　　96　　年　　2 　　月　　13　　日
                    刑事第五庭  法　官  張金柱
如不服本判決，應於判決送達後10日內，向本院提出上訴狀。
（應附繕本）
上正本證明與原本無異。
中　　華　　民　　國　　96　　年　　2 　　月　　13　　日
                                書記官  莊正彬
附錄本件論罪科刑法條：
刑法第321條第1項第3款
犯竊盜罪而有左列情形之一者，處 6 月以上、 5 年以下有期徒
刑：
三  攜帶兇器而犯之者。
電業法第105條
竊盜或損壞電桿、電線、變壓器或其他供電設備者，依刑法之規
定從重處斷。
